【裁判字號】    98,交聲,3802
【裁判日期】    981209
【裁判案由】    交管條例聲異
【裁判全文】
臺灣板橋地方法院交通法庭裁定        98年度交聲字第3802號
原處分機關  交通部公路總局臺北區監理所
異  議  人  甲○○
上列異議人因不服原處分機關於民國98年10月8 日所為北監自裁
字第裁40-A00XPF551號違反道路交通管理事件裁決書，聲明異議
，本院裁定如下：
    主  文
異議駁回。
    理  由
一、本件聲明異議意旨詳如附件聲明異議狀所載。
二、按汽車停車時，停車時間、位置、方式、車種，如公路或警
    察機關有特別規定時，應依其規定；又停車時間、位置、方
    式、車種不依規定者，處新臺幣（下同）六百元以上一千二
    百元以下罰鍰，道路交通安全規則第112 條第1 項第16款、
    道路交通管理處罰條例第56條第1 項第9 款分別定有明文。
三、經查：本件異議人甲○○駕駛之車號0511-LL 號租賃小客車
    ，於98年7 月30日15時34分許，停放在臺北市○○○路○ 段
    200 號前卸貨停車格，有在設有貨車裝卸貨專用停車區停車
    之事實，經臺北市政府警察局萬華分局交通分隊員警舉發，
    為異議人所不爭執，並有臺北市政府警察局舉發違反道路交
    通管理事件通知單1 紙附卷可稽，堪予認定。惟異議人以公
    司的公務車（轎車），簡單的送貨行為是被禁止的嗎云云置
    辯，然證人即當時舉發本違規事件之臺北市政府警察局萬華
    分局交通分隊警員乙○○於本院調查時到庭具結證稱：「（
    當天看到本件的違規情形為何？）當天我看到違規現場的停
    車位是規劃卸貨車專用停車格，地上有寫『卸貨專用』，路
    旁也有立標誌，我看到當天異議人將車子停用在該停車格內
    ，但他的車種不是規定的小貨車，車種不對，異議人的車是
    四門的自用小客車... 」、「（如果異議人駕駛四門自用小
    客車到上開現場載、卸貨使用，可否停放在上開停車格內？
    ）路旁所立標誌上畫的就是小貨車，所以是小貨車才可以停
    。」等語（見本院98年11月27日訊問筆錄第2 頁），按交通
    警員製單舉發違反道路交通管理處罰條例所列之違規行為，
    係公務員基於職務上權力，依法就特定之具體事件所為具公
    法上效果之單方行政行為，基於公務員為公法上行為具有公
    信力之原則，該行政處分當可被推定為真正，本此公信原則
    ，立法者乃賦予行政機關制定違反道路交通事件統一裁罰標
    準及處理細則，使執勤警員得當機處分以達其維護交通秩序
    、安全之行政目的，當時警員係當場目擊異議人上開違規全
    部經過，並立即舉發之，則揆諸上開經過情節以觀，舉發警
    員應無誤判或錯認之虞，復查無其他任何事證可認證人上開
    證述有何瑕疵或與事理相違而可認與事實不符之處，本院依
    直接審理所得心證，認證人依自己親自見聞所為之上開證述
    應與事實相符。又裝卸貨停車位使用之對象，為領有營業牌
    照之營業用貨車及一般貨車，有臺北市政府交通局88年1 月
    21日北市交停字第8820255401號公告可稽，臺北市停車管理
    處劃設之裝卸貨停車格位係供貨車裝卸貨使用，已以地面標
    字及管制標誌牌面圖示說明為貨車卸貨專用，因自小客非屬
    前述車種，故不得佔用。本件異議人違規車輛為租賃小客車
    ，並非領有營業牌照之營業用貨車及一般貨車，縱使受處分
    人將該車充作貨車使用，依前揭公告，仍不得停放於卸貨停
    車格，是受處分人上開所辯，容有誤會，是異議人上開違規
    停車之事實，應堪認定。綜上所述，本件原處分機關以異議
    人上開違規行為明確，依違反道路交通管理處罰條例第56
    條第1 項第9 款之規定裁處罰鍰新臺幣600 元，揆諸上述，
    自無任何違法或不當之處。茲本件異議人不服原處分機關所
    為上開裁決書之處分，聲明異議，而空言指摘云云，揆諸上
    述，為無理由，應予駁回。
據上論斷，應依道路交通案件處理辦法第19條，裁定如主文。
中    華    民    國    98    年    12    月     9    日
                    交通法庭  法  官  林 晏 鵬
上列正本證明與原本無異。
如不服本裁定，應於裁定送達後五日內向本院提出抗告狀。
                              書記官  陳 映 孜
中    華    民    國    98    年    12    月     9    日


司法院資訊處製作；財團法人民間司法改革基金會備份。
